【裁判字號】    92,交聲,570
【裁判日期】    920611
【裁判案由】    違反道路交通管理處罰條例聲明異議
【裁判全文】
臺灣臺北地方法院交通事件裁定                   九十二年度交聲字第五七○號
    異議人即
    受處分人  甲○○
右列受處分人因違反道路交通管理處罰條例案件，對於台北市交通事件裁決所中華民
國九十二年四月十一日所為之處分（原處分案號：北市裁三字第車裁二二ＡＢ000
0000號及裁二二ＡＢ0000000號），聲明異議，本院裁定如左：
    主      文
異議駁回。
    理      由
一、按禁止臨時停車線為紅色實線，用以指示禁止臨時停車路段，道路交通標誌標線
    號誌設置規則第一百六十九條第一項、第二項定有明文，而如汽車駕駛人在禁止
    臨時停車處所停車者，處新臺幣（下同）六百元以上一千二百元以下罰鍰，道路
    通管理處罰條例第五十六條第一項第一款定有明文。
二、本件受處分人即異議人甲○○分別於於民國九十二年一月十四日十時九分及一月
    二十二日十一時二十六分，將其所有車號ＣＴ-五○六一號自用小客車，在台北
    市○○街三二四號、三二六號前劃設有禁止臨時停車之紅色實線處停車，而為台
    北市政府警察局松山分局執勤警員當場以拍照方式採證，並以受處分人有違反前
    揭道路交通管理處罰條例第五十六條第一項第一款規定之行為逕行掣單舉發，嗣
    將舉發通知單送達於受處分人後，受處分人於應到案日期前向原處分機關提出申
    訴，經原處分機關請舉發單位即台北市政府警察局松山分局調查結果，仍認受處
    分人有前開違規行為，原處分機關乃依前揭道路交通管理處罰條例第五十六條第
    一項第一款、違反道路交通管理事件統一裁罰標準及處理細則第四十四條及標準
    表之規定，分別以北市裁三字第車裁二二ＡＢ0000000號及裁二二ＡＢ0
    000000號裁決書，各裁處異議人罰鍰新台幣九佰元。
三、受處分人所具書狀固不否認有於上開時間將所有之前開車號汽車，停放在前述地
    點之事實，惟否認有任何違反道路交通管理處罰條例規定之行為；辯稱：上開地
    點原畫有停車格，不知何故，將原停車格塗掉，且所繪紅線緊靠牆邊、歪七扭八
    ，品質甚差，應非台北市政府交通工程處所繪，爰具狀聲明異議云云。惟查：受
    處分人於前述時地不在其所停放之上開車號汽車上，而將該車輛違規停放於紅線
    上之事實，為受處分人所不爭，並有現場舉發相片二張附卷可證；是受處分人所
    有前開車號車輛確違規停放在前述地點紅線（禁止臨時停車線）上，而違反道路
    交通管理處罰條例第五十六條第一項第一款規定。且上開二處（台北市○○區○
    ○街三二四號、三二六號前）禁止臨時停車之紅線，確係台北市停車管理處於九
    十一年十月三十一日派員將富錦街三一八號至三三六號前汽車停車位取消，並改
    繪為禁停紅線等情，業據台北市停車管理處以九十二年五月二十七日北市停一字
    第○九二三二九二五八○○號函函述甚詳，有該函件在卷可按。受處分人空言否
    認違規，辯稱：上述紅線品質不佳，應非市府所繪云云，顯非可採。本件事證明
    確，受處分人之違規行為堪以認定。
四、綜上所述，受處分人確有在前揭時間將其所有汽車在上述劃設有紅色禁止臨時停
    車實線，表示禁止臨時停車路段之道路上停車之行為，從而原處分機關依前揭道
    路交通管理處罰條例第五十六條第一項第一款、違反道路交通管理事件統一裁罰
    標準及處理細則第四十四條第一項及標準表之規定，就該二次違規分別裁處受處
    分人罰鍰新台幣九佰元，核無違誤，本件受處分人之異議為無理由，自應將其異
    議駁回。
據上論斷，應依道路交通案件處理辦法第十九條，裁定如主文。
中      華      民      國     九十二    年      六     月     十一     日
                                      臺灣臺北地方法院刑事第八庭
                                          法  官    朱瑞娟
如不服本裁定，應於裁定送達後五日內向本院提出抗告狀。
右正本證明與原本無異。
                                          書記官    梁淑時
中      華      民      國     九十二    年      六     月     十三     日


司法院資訊處製作；財團法人民間司法改革基金會備份。
